【裁判字號】    90,上易,127
【裁判日期】    900501
【裁判案由】    損害賠償
【裁判全文】
臺灣高等法院臺中分院民事判決      九十年度上易字第一二七號
      上  訴  人  甲○○
      法定代理人  謝榮成
      訴訟代理人  楊洲順
右當事人間請求損害賠償事件，上訴人對於中華民國九十年二月二日臺灣臺中地方法
院第一審判決（九十年度訴字第四六號），提起上訴，本院判決如左：
      主      文
上訴駁回。
第二審訴訟費用由上訴人負擔。
      事      實
甲、上訴人方面：
一、聲明：求為判決：
  (一)原判決廢棄。
  (二)被上訴人應給付上訴人新台幣（下同）五十七萬二千七百元，及自起訴狀繕本送
    達翌日起至清償日止，按年息百分之五計算之利息。
  (三)願供擔保請准宣告假執行。
  (四)第一、二審訴訟費用由被上訴人負擔。
二、陳述：與原判決記載相同，茲引用之。
乙、被上訴人方面：
一、聲明：求為判決如主文。
二、陳述：與原判決記載相同。
三、證據：補提傑廣大樓委託管理契約書為證。
      理      由
一、上訴人主張：上訴人承租臺中市○○區○○路三段二四一號二一樓之一房屋，經
    營亞氏公司，每二月均向被上訴人繳納管理費五千七百九十二元，被上訴人依法
    應盡善良管理之責，且被上訴人與訴外人中文公司訂有管理契約，詎上訴人承租
    之前述房屋於八十九年十月四日晚上，因該大樓發生竊盜案，致亞氏公司財物電
    腦設備損失共計十六萬二千七百元，且因電腦資料失竊，致生營業上損失達八十
    二萬元，此部分至少請求上訴人賠償四十一萬元，合計被上訴人應賠償上訴人五
    十七萬二千七百元及法定利息，為此依民法第五百四十四條規定，訴請被上訴人
    給付等語。被上訴人則以：兩造間並無委任關係，依公寓大廈管理條例第三十四
    條規定，被上訴人並無上訴人所言之責任；又被上訴人與訴外人中文公司間之委
    任合約，僅約定一般安全管理事項，以公共設施為限，並無有關住戶內保管物品
    責任之約定，被上訴人無權要求中文公司賠償；另大樓本身有防盜設備，亞氏公
    司自己疏忽沒有設定防盜系統致失竊等語，資為抗辯。
二、經查，上訴人承租上開房屋係提供亞氏公司作為辦公室使用，且本件上訴人求償
    之財物電腦設備損失十六萬二千七百元及營業損失四十一萬元，均屬亞氏公司失
    竊所受之損害等情，為上訴人當庭所自認。按亞氏公司係法人，上訴人本身與亞
    氏公司分屬不同之人格，本件受損害者既係亞氏公司，而非上訴人個人，則上訴
    人以個人名義訴請被上訴人給付如聲明所示之金額，即屬欠缺訴訟標的法律關係
    之要件，其請求為無理由，應予駁回；其假執行之聲請，亦因而失所依附，不應
    准許。原審為上訴人敗訴之判決，並無不合，上訴意旨指摘原判決不當，求予廢
    棄改判，為無理由，應予駁回。
三、因本案事證已臻明確，兩造其餘攻擊防禦方法及舉證，於判決結果不生影響毋庸
    逐一論列，附此敘明。
四、據上論結，本件上訴為無理由，依民事訴訟法第四百四十九條第一項、第七十八
    條，判決如主文。
中      華      民      國    九十      年      五      月      一      日
~B1民事第三庭審判長法  官  陳照德
~B2                法  官  陳成泉
~B3                法  官  曾謀貴
右為正本係照原本作成。
不得上訴。
~B                書記官  林振甫
中      華      民      國    九十      年      五      月      二      日
                                                                        Ｈ


司法院資訊處製作；財團法人民間司法改革基金會備份。
